最高法院刑事判決　　　　　　九十四年度台上字第四八一七號
　　上　訴　人　甲○○
　　　　　　　　　　　　號
　　　　　　　　　　　　樓
　　 選任辯護人　舒建中律師
上列上訴人因違反毒品危害防制條例案件，不服台灣高等法院中
華民國九十四年六月一日第二審判決（九十三年度上訴字第三五
四三號，起訴案號：台灣台北地方法院檢察署九十三年度偵字第
六七二七號），提起上訴，本院判決如下：
    主  文
上訴駁回。
    理  由
按刑事訴訟法第三百七十七條規定，上訴於第三審法院，非以判
決違背法令為理由，不得為之。是提起第三審上訴，應以原判決
違背法令為理由，係屬法定要件。如果上訴理由狀並未依據卷內
訴訟資料，具體指摘原判決不適用何種法則或如何適用不當，或
所指摘原判決違法情事，顯與法律規定得為第三審上訴理由之違
法情形，不相適合時，均應認其上訴為違背法律上之程式，予以
駁回。本件原判決撤銷第一審不當之科刑判決，改判仍論處上訴
人甲○○連續販賣第二級毒品累犯罪刑，已詳認定犯罪事實之
依據及憑以認定之理由，並對其否認犯罪之辯詞，如何不足採信
，亦已依據卷內資料予以指駁及說明。上訴意旨謂：原判決依憑
上訴人與陳慕凡之電話通聯紀錄，認定上訴人於民國九十二年八
月五日晚十時許，至陳慕凡住處樓下出售安非他命一次。但上訴
人自是日晚七時五十分起，均在台北縣土城市○○路二五號四樓
住處，並未外出，同日晚九時四十二分十九秒猶在住處與人通電
話，殊不可能在短短十八分鐘，即自土城趕至台北市○○○路○
段一八一號樓下與陳慕凡進行毒品交易，原判決仍論處上訴人罪
刑，洵有未洽等語，係就原審已詳為調查論斷與說明之事項，再
事爭執，殊非適法之第三審上訴理由。又原判決事實欄已敘明上
訴人先後五次，出售第二級毒品安非他命予陳慕凡，每次重約零
點五公克，售價新台幣（下同）一千元，雖未敘明販毒所得若干
，但已可得確定，難謂有認定事實不明之違法。又依毒品危害防
制條例第十九條第一項規定：犯第四條之罪者，其因犯罪所得之
財物，均沒收之，如全部或一部不能沒收時，以其財產抵償之。
原判決主文已諭知上訴人販毒所得五千元沒收之，如全部或一部
不能沒收時，以其財產抵償之，且於判決內說明其所憑，雖據上
論結欄誤引刑法第十九條，核係筆誤，應予更正。再證人之陳述
有部分前後不符，究竟何者為可採，法院仍得本其自由心證予以
斟酌，非謂一有不符或矛盾，即應認其全部均為不可採信。陳慕
凡向上訴人買受安非他命之時間，雖所供不一，但原判決綜合陳
慕凡先後證述，復有上訴人與陳慕凡電話通聯紀錄、及警方在上
訴人住處搜獲之安非他命十二包扣案可資佐證等證據，據以認定
上訴人自民國九十二年七月間某日至同年八月五日，計出售安非
他命予陳慕凡五次，要無認定事實不憑證據之違法。至原審審判
期日未向上訴人提示原第一審法院九十三年度易字第二八號陳慕
凡施用第二級毒品一案刑事判決，程序雖有瑕疵，但與判決主旨
尚無所影響。而原判決既採信陳慕凡不利上訴人之證言，資為論
罪基礎，自係摒棄不採其有利部分，原判決未說明其取捨之心證
理由，固嫌疏漏，惟仍不足生影響於判決主旨。末查，謝忻怡與
本件無關，謝女持有之安非他命從何而來，原審不為無益之調查
，不能指為調查未盡。此外，上訴人徒憑己意，對原審職權之適
法行使及原判決理由已說明之事項，任意爭辯，核與法定上訴第
三審之形式要件不符，其上訴違背法律上之程式，應予駁回。
據上論結，應依刑事訴訟法第三百九十五條前段，判決如主文。
中　　華　　民　　國　九十四　年　　九　　月　　六　　日
                      最高法院刑事第四庭
                          審判長法官  謝　家　鶴
                                法官  洪　文　章
                                法官  花　滿　堂
                                法官  陳　世　淙
                                法官  洪　佳　濱
      本件正本證明與原本無異
                                      書  記  官
中　　華　　民　　國　九十四　年　　九　　月　 十九 　日
                                                      Ｋ
